# 减资的会计处理

提问人：zhxn02 时间：2016-06-22 15:39:08
请教陈老师：母公司（股份公司）下属控股子公司（有限公司）若干，未分配利润均为负数，所以公司想通过减资的方式弥补亏损。
减资时子公司处理如下：借：实收资本，贷：未分配利润。假设母公司的长期股权投资账面余额与子公司的实收资本一致，采用成本法核算，那么母公司应对长期股权投资的余额如何调整？（借：投资收益，贷：长期股权投资，还是 借：资本公司，贷：长期股权投资，或者有其他处理方法）

回答人：chenyiwei
根据《企业会计准则第 37 号——金融工具列报》的应用指南：“股份有限公司按法定程序报经批准采用收购本公司股票方式减资的，按注销股票面值总额减少股本，购回股票支付的价款（含交易费用）超过面值总额的部分，应依次冲减资本公积（股本溢价）、盈余公积和未分配利润；购回股票支付的价款低于面值总额的，低于面值总额的部分增加资本公积（股本溢价）”。据此，当减少实收资本但股东不抽回款项时，所减少的实收资本应转入“资本公积——资本溢价”而不能转入未分配利润，即不能达到弥补亏损的目的。
无论如何，子公司权益内部结构调整，不影响母公司在子公司权益中所享有的份额及其风险和报酬特征，母公司个别报表层面的投资成本不变，无需进行会计处理。